# 采购多开票

提问人：雪域凌风 W 时间：2017-09-20 16:40:50
公司以前年度采购原材料多开发票，款项已结清，账面应付账款数为多开票金额，冲回如何处理

回答人：chenyiwei
这种情况属于典型的前期差错，应按前期差错更正处理，如影响重大的，应追溯重述前期比较数据。